最高法院刑事判決　　　　　　一○○年度台上字第五一○七號
上　 訴　 人　台灣高等法院檢察署檢察官
上　 訴　 人
即　 被　 告　溫經緯
被　　　　告　劉佳明
上列上訴人等因被告等違反毒品危害防制條例案件，不服台灣高
等法院中華民國一００年七月七日第二審判決（一００年度上訴
字第一四一二號，起訴案號：台灣台北地方法院檢察署九十九年
度偵字第二三二二八號），提起上訴，本院判決如下：
    主  文
原判決關於罪刑部分撤銷。
溫經緯共同製造第二級毒品，累犯，處有期徒刑肆年貳月；扣案
如附表一所示含第二級毒品甲基安非他命成分之溶液、結晶體，
以及如附表二所示之物，均沒收銷燬之；如附表一所示之包裝容
器，以及如附表三所示之物，均沒收。
劉佳明共同製造第二級毒品，處有期徒刑參年拾月；扣案如附表
一所示含第二級毒品甲基安非他命成分之溶液、結晶體，以及如
附表二所示之物，均沒收銷燬之；如附表一所示之包裝容器，以
及如附表三所示之物，均沒收。
    理  由
本件原判決認定：一、上訴人即被告溫經緯前因賭博案件，經台
灣板橋地方法院以九十七年度易字第二九０四號判決判處有期徒
刑三月確定，於民國九十八年四月二十三日易科罰金執行完畢。
二、溫經緯及被告劉佳明（下稱被告二人）竟與陳銘福（綽號阿
福）、周賢毅（綽號阿毅），以及真實姓名年籍不詳綽號「阿華
」、「阿課」（或稱「課兄」、「謝董」）之成年男子（以上四
人，由檢察官另行偵查中）共同基於製造第二級毒品甲基安非他
命之犯意聯絡，由陳銘福負責統籌製毒技術、流程及籌資購買製
毒原料、工具，「阿華」負責指導劉佳明製造甲基安非他命之技
術，劉佳明負責保管製造甲基安非他命之原料、工具，並將習得
之製毒技術轉授予溫經緯，溫經緯負責提供交通工具，劉佳明、
溫經緯並負責於製造毒品現場搬運與看顧製毒工具、原料、甲基
安非他命半成品，以及觀看現場裝設之監視器，以避免遭司法單
位查緝，並言明劉佳明每日可得新台幣（下同）三、四千元之報
酬，溫經緯則可於習得製毒技術後，每製成一公斤之甲基安非他
命獲取十萬元之報酬。渠等謀議既定後，陳銘福即先將購得之製
毒器具及化學原料放置於劉佳明位於新北市○○區○○路二段二
四二巷三號十八樓租屋處（下稱土城租屋處），由劉佳明保管，
復由「阿課」於九十九年九月下旬，與周賢毅聯繫尋找製毒場所
，周賢毅即提供位於新北市石碇區獅子頭坑巷二號之房屋作為製
造甲基安非他命之場所（下稱石碇製毒場所），陳銘福、「阿華
」、劉佳明、溫經緯旋即陸續將製毒原料及工具搬運至石碇製毒
場所，並在該處以紅磷法製造甲基安非他命，亦即使用反應瓶（
圓形燒瓶）、冷凝管、電磁爐、瓦斯爐及相關盛裝容器等物，將
原料麻黃鹼或假麻黃鹼加入紅磷或碘，加熱後產生甲基安非他命
溶液（即合成反應階段），再使用反應瓶（玻璃燒杯、量杯、分
液漏斗）、過濾裝置（陶瓷漏斗、馬達、濾布、濾紙）、加熱裝
置及相關盛裝容器、冰箱等物，將甲基安非他命溶液過濾去除雜
質後，加入氫氧化鈉，再以有機溶劑（甲苯或二甲苯）萃取，之
後加入鹽酸析出結晶，過濾及烘（晾）乾後，製成甲基安非他命
結晶（即純化階段）。三、嗣因法務部調查局（下稱調查局）中
部地區機動工作站（下稱中機站）調查人員經由通訊監察，獲悉
溫經緯等人已完成甲基安非他命之製造，遂於九十九年十月七日
零時三十分許，在新北市○○區○○路二段十四公里處，攔查溫
經緯所駕駛之車牌號碼1595－YX號自用小客車，並經劉佳明同意
，至石碇製毒場所、土城租屋處執行搜索，分別扣得如附表一至
三所示含甲基安非他命成分之溶液、結晶體以及其等所有供犯罪
所用之相關原料、工具等物，而循線查悉上情等情。係以：被告
二人分別於中機站調查及檢察官偵查中、第一審及原審審理中之
自白，並經其等二人於偵查中互以證人身分具結證述明確，證人
即中機站調查員林三丰於第一審證述查獲經過綦詳，並有卷附搜
索扣押筆錄、扣押物品目錄表、扣押物品收據、查獲現場及扣案
物照片、通訊監察譯文，及扣案如附表一至三所示含甲基安非他
命成分之溶液、結晶體以及相關原料、工具等物可資佐證。如附
表一所示之溶液、結晶體，經以化學呈色法及氣相層析質譜儀分
析法等鑑定方法檢驗結果，均檢出第二級毒品甲基安非他命成分
（詳細檢驗結果如附表一鑑定結果欄所示），附表二所列各項物
品且均殘留甲基安非他命成分，依檢驗結果，並勘驗本案所查獲
之扣案證物，均符合甲基安非他命合成及純化階段所需之各項設
備及化工原料；又本件係以紅磷法製造甲基安非他命，流程可分
為合成反應及甲基安非他命純化等二個階段，合成反應階段係於
原料麻黃鹼或假麻黃鹼加入紅磷或碘，加熱後產生甲基安非他命
溶液，所需器具為反應瓶（圓形燒瓶）、冷凝管、電磁爐、瓦斯
爐及相關盛裝容器等，甲基安非他命純化階段則係將甲基安非他
命溶液過濾去除雜質後，加入氫氧化鈉，再以有機溶劑（甲苯或
二甲苯）萃取，之後加入鹽酸析出結晶，過濾及烘（晾）乾後，
製成甲基安非他命結晶，所需容器為反應瓶（玻璃燒杯、量杯、
分液漏斗）、過濾裝置（陶瓷漏斗、馬達、濾布、濾紙）、加熱
裝置及相關盛裝容器等情，有調查局九十九年十二月二十七日調
科壹字第09900584120 號鑑定書，及一００年二月十五日調科壹
字第10000028730 號函附卷可佐，核與溫經緯被查獲後供述之製
造甲基安非他命流程相符，憑以認定被告二人製造甲基安非他命
已達既遂程度。並敘明：被告二人製造甲基安非他命後，進而持
有之低度行為，應為製造之高度行為所吸收，均不另論罪。又被
告二人於上開場所製造甲基安非他命之流程，均係為達製造甲基
安非他命之目的所為之數舉動，且於同時同地或密切接近之時、
地實施，侵害同一之法益，各行為之獨立性極為薄弱，依一般社
會觀念，在時間差距上，難以強行分開，在刑法評價上，以視為
數個舉動之接續施行，合為包括之一行為予以評價，較為合理，
均應論以接續犯。被告二人與陳銘福、周賢毅、綽號「阿華」、
「阿課」之不詳姓名成年男子間，有犯意聯絡及行為分擔，均為
共同正犯。溫經緯前因上揭賭博案件，經法院判處有期徒刑三月
確定，並於九十八年四月二十三日易科罰金執行完畢，有原審法
院被告前案紀錄表在卷足稽，其於受徒刑之執行完畢後，五年以
內故意再犯本件有期徒刑以上之罪，為累犯，除法定本刑為無期
徒刑部分依法不得加重外，餘均應依刑法第四十七條第一項之規
定加重其刑。又查被告二人於偵查及審判中均自白製造第二級毒
品罪行，合於毒品危害防制條例第十七條第二項減輕其刑之規定
。次查被告二人於被查獲時均對警方人員供出毒品來源，並主動
提供照片指認共同正犯為綽號「阿福」之陳銘福及綽號「阿毅」
之周賢毅，因而查獲共同正犯周賢毅並循線查獲陳銘福而移送偵
辦，有中機站一００年六月二日調振緝字第10075030000 號函暨
所附偵查情形報告附卷可參，並有台灣台北地方法院檢察署一０
０年度偵字第四九八二、四九八三號卷宗在卷可憑，其二人所犯
共同製造第二級毒品罪，均應依毒品危害防制條例第十七條第一
項規定，減輕其刑，就溫經緯部分並依法先加後減之。因而撤銷
第一審不當之科刑判決，適用上開法條，及毒品危害防制條例第
十八條第一項前段、第十九條第一項，刑法第十一條、第二十八
條、第三十八條第一項第二款之規定，並審酌溫經緯有賭博等前
案紀錄，劉佳明未有犯罪前科；被告二人均正值青壯盛年，四肢
健全，竟不思循正途取財，為謀私利，而夥同陳銘福等人非法製
造甲基安非他命牟利，扣案含甲基安非他命成分之溶液、結晶體
不少，惟被告二人均非屬本件製造毒品之主謀，及被告二人之犯
罪動機、目的、手段、均坦承犯行等一切情狀，分別量處有期徒
刑四年四月、四年。又以：１、扣案如附表一所示之溶液、結晶
體（不含其容器），經鑑定均含甲基安非他命成分，均屬被告二
人所製造之第二級毒品，應依毒品危害防制條例第十八條第一項
前段規定沒收銷燬之；如附表二所示之物，均係供被告二人製造
第二級毒品所用之物，經鑑定結果，既均殘留甲基安非他命成分
，無從析離秤重，亦應依同規定沒收銷燬之。２、如附表一所示
盛裝含甲基安非他命成分液體、結晶體之外包裝袋、瓶罐、盛裝
桶等包裝容器，均係用以防止毒品裸露、逸出，並便於製造之物
，送鑑定時既得與內容物分別鑑秤其重量，與毒品即無難以析離
而無法個別宣告沒收之情事；另如附表三編號１至編號所示之
物，皆屬被告二人或共同正犯所有、供本件製造第二級毒品犯罪
所用之物。其中編號１至編號之物係共同正犯陳銘福所有；編
號之便條紙係溫經緯所有，用以記載製造甲基安非他命之方法
、流程以及需用工具；編號、之手機及SIM 卡分別係溫經緯
、劉佳明所有，均係用以與共同正犯陳銘福等人聯繫製造第二級
毒品事宜，業據被告二人供述在卷，上開物品均應依毒品危害防
制條例第十九條第一項規定沒收之。３、扣案如附表三編號至
所示之物，係共同正犯陳銘福所有，存放於土城租屋處，預備
供製造第二級毒品所用之物，業據劉佳明供承在卷，依刑法第三
十八條第一項第二款規定併予宣告沒收。４、另扣案如附表四之
物，無證據證明係供本件犯罪所用或犯罪預備，或因犯罪所得，
而與本件犯罪有直接關連之物（詳如附表四備註欄所載），既非
屬應義務沒收之物，爰均不予宣告沒收。經核原判決認事用法，
除後述部分外，原無不合。溫經緯上訴意旨略稱：(一)、溫經緯於
九十九年十月初始進入石碇製毒場所，同年十月八日即被中機站
人員查獲，原判決未調查扣案甲基安非他命為何人於何地所製造
，僅憑扣案物品及調查局鑑定結果，即論處溫經緯共同製造甲基
安非他命罪刑，有採證違背證據法則、判決理由不備及調查職責
未盡之違法。(二)、扣案之麻黃素水溶液、安非他命水溶液，尚未
經純化結晶程序，除純度低以外，亦無從施用，自與毒品危害防
制條例之立法目的無涉，至多僅屬製造第二級毒品未遂，原判決
論以製造既遂罪，亦有判決理由不備及調查職責未盡之違法等語
。然查：採證認事，乃事實審法院之職權，其對證據證明力之判
斷，如未違背經驗法則或論理法則，復已敘述其憑以判斷之心證
理由，即不能任意指為違法。原判決依前揭其調查所得之事證，
憑以認定被告二人與陳銘福、周賢毅、綽號「阿華」、「阿課」
之不詳姓名成年男子間，有犯意聯絡及行為分擔，均為共同正犯
；且其等製造甲基安非他命之犯行已達既遂程序。所為採證認事
之論斷，於法並無不合，已如前述。溫經緯上訴意旨，經核係對
於事實審法院取捨證據與自由判斷證據證明力之職權行使，徒以
自己之說詞，任意指摘違法。其上訴意旨，固無足採。惟按刑法
第七十一條第二項規定「有二種以上之減輕者，先依較少之數減
輕之」，另同法第六十六條規定「有期徒刑、拘役、罰金減輕者
，減輕其刑至二分之一。但同時有免除其刑之規定者，其減輕得
減至三分之二」。原判決認定被告二人均有毒品危害防制條例第
十七條第一項「供出毒品來源，因而查獲其他正犯或共犯者，減
輕或免除其刑。」及第二項「於偵查及審判中均自白者，減輕其
刑。」之減輕原因，則依據刑法第七十一條第二項規定，應先依
毒品危害防制條例第十七條第二項減輕其刑，再依同條例第十七
條第一項遞減其刑，始為適法。乃原判決敘明先依毒品危害防制
條例第十七條第一項減輕其刑，再依同條例第十七條第二項遞減
云云（見原判決第七頁第一至五列），自有違誤；檢察官上訴意
旨執以指摘，為有理由。又原判決此項違法，尚不影響於事實之
確定，本院可據以為裁判。爰將原判決關於罪刑部分撤銷。經綜
合其等前揭之所有犯罪情狀，改判量處如主文第二至三項所示之
刑，期臻適法。
據上論結，應依刑事訴訟法第三百九十七條、第三百九十八條第
一款，毒品危害防制條例第四條第二項、第十七條、第十八條第
一項前段、第十九條第一項，刑法第十一條、第二十八條、第四
十七條第一項、第三十八條第一項第二款，判決如主文。
中    華    民    國  一○○  年    九    月   十六   日
                      最高法院刑事第六庭
                          審判長法官  邵  燕  玲  
                                法官  李  伯  道  
                                法官  孫  增  同  
                                法官  李  英  勇  
                                法官  李  嘉  興  
本件正本證明與原本無異
                                      書  記  官  
中    華    民    國  一○○  年    九    月  二十一  日
                                                      Ｅ



附錄本案論罪科刑法條
毒品危害防制條例第四條第二項
製造、運輸、販賣第二級毒品者，處無期徒刑或七年以上有期徒
刑，得併科新台幣一千萬元以下罰金。



附表一：
┌─┬──────┬──┬─────┬────────────────────┐
│編│扣押物品目錄│數量│扣押物品／│  鑑    定    結    果                  │
│號│表所載品名  │    │鑑定編號  │（依卷附法務部調查局99年12月27日鑑定書）│
├─┼──────┼──┼─────┼────────────────────┤
│1 │甲苯        │1桶 │1-3-1     │溶液經檢驗含微量第二級第89項毒品甲基安非│
│  │            │    │          │他命及苯基丙酮（P2P）成分，淨重約6,630公│
│  │            │    │          │克，甲基安非他命純度以0.5%計，純質淨重約│
│  │            │    │          │33公克。                                │
│  │            │    │          │包裝容器重約1,370公克。                 │
├─┼──────┼──┼─────┼────────────────────┤
│2 │過濾器      │1組 │1-25-2    │「過濾器」液態檢品，經檢驗含微量第二級第│
│  │            │    │          │89項毒品甲基安非他命及苯基丙酮（P2P）成 │
│  │            │    │          │分，淨重約4,500公克，甲基安非他命純度以 │
│  │            │    │          │0.5%計，純質淨重約23公克。              │
│  │            │    │          │包裝容器重約3,400公克。                 │
├─┼──────┼──┼─────┼────────────────────┤
│3 │麻黃素水溶液│1桶 │1-29-1    │「麻黃素水溶液」液態檢品經檢驗含微量第二│
│  │            │    │          │級第89項毒品甲基安非他命及苯基丙酮（P2P │
│  │            │    │          │）成分，淨重約11,630公克，甲基安非他命純│
│  │            │    │          │度以0.5%計，純質淨重約58公克。          │
│  │            │    │          │包裝容器重約1,370公克。                 │
├─┼──────┼──┼─────┼────────────────────┤
│4 │麻黃素水溶液│4桶 │1-29-2~   │「麻黃素水溶液」液態檢品4桶，經檢驗均含 │
│  │            │    │1-29-5    │微量第二級第89項毒品甲基安非他命及苯基丙│
│  │            │    │          │酮（P2P）成分，合計淨重約66,700公克，甲 │
│  │            │    │          │基安非他命純度以0.5%計，純質淨重約334公 │
│  │            │    │          │克。                                    │
│  │            │    │          │包裝容器重約6,100公克。                 │
├─┼──────┼──┼─────┼────────────────────┤
│5 │安非他命水溶│1桶 │1-30-1    │「安非他命水溶液」經檢驗含第二級第89項毒│
│  │液          │    │          │品甲基安非他命成分，淨重約700 公克，純度│
│  │            │    │          │為34.75%計，純質淨重約243公克。         │
│  │            │    │          │包裝容器重約300公克。                   │
├─┼──────┼──┼─────┼────────────────────┤
│6 │安非他命水溶│1桶 │1-30-2    │「安非他命水溶液」經檢驗含第二級第89項毒│
│  │液          │    │          │品甲基安非他命成分，淨重約3,200公克，純 │
│  │            │    │          │度為40.59%計，純質淨重約1,299公克。     │
│  │            │    │          │包裝容器重約300公克。                   │
├─┼──────┼──┼─────┼────────────────────┤
│7 │紅磷溶液    │1桶 │1-32      │「紅磷溶液」液體檢品經檢驗含第二級第89項│
│  │            │    │          │毒品甲基安非他命成分，淨重約4,830公克， │
│  │            │    │          │純度為5.51%計，純質淨重約266公克。      │
│  │            │    │          │包裝容器重約1,370公克。                 │
├─┼──────┼──┼─────┼────────────────────┤
│8 │安非他命    │1包 │1-35      │「安非他命」結晶檢品3包，經檢驗均含第二 │
├─┼──────┼──┼─────┤級第89項毒品甲基安非他命成分，合計淨重約│
│9 │安非他命    │1包 │1-36      │649公克，純度為94.49%計，純質淨重約613公│
├─┼──────┼──┼─────┤克。                                    │
│10│安非他命    │1包 │1-37      │包裝容器重約24公克。                    │
├─┼──────┼──┼─────┼────────────────────┤
│11│安非他命    │1包 │1-38      │「安非他命」結晶檢品1包，經檢驗含第二級 │
│  │            │    │          │第89項毒品甲基安非他命成分，淨重約60公克│
│  │            │    │          │，純度為80.78%計，純質淨重約48公克。    │
│  │            │    │          │包裝容器重約8公克。                     │
└─┴──────┴──┴─────┴────────────────────┘

附表二：
┌─┬──────┬──┬─────┬────────────────────┐
│編│扣押物品目錄│數量│扣押物品／│  鑑    定    結    果                  │
│號│表所載品名  │    │鑑定編號  │（依卷附法務部調查局99年12月27日鑑定書）│
├─┼──────┼──┼─────┼────────────────────┤
│1 │玻璃燒杯    │12個│1-9       │殘留第二級第89項毒品甲基安非他命、以紅磷│
│  │            │    │          │法製造甲基安非他命之重要化學原料碘成分  │
├─┼──────┼──┼─────┼────────────────────┤
│2 │電磁爐      │1個 │1-10      │殘留第二級第89項毒品甲基安非他命成分    │
├─┼──────┼──┼─────┼────────────────────┤
│3 │瓦斯爐      │2個 │1-11      │殘留第二級第89項毒品甲基安非他命成分    │
├─┼──────┼──┼─────┼────────────────────┤
│4 │電動攪拌器  │1支 │1-13      │殘留第二級第89項毒品甲基安非他命成分    │
├─┼──────┼──┼─────┼────────────────────┤
│5 │陶瓷漏斗    │3個 │1-15-1~   │殘留第二級第89項毒品甲基安非他命、以紅磷│
│  │            │    │1-15-3    │法製造甲基安非他命之重要化學原料碘成分  │
├─┼──────┼──┼─────┼────────────────────┤
│6 │電子磅秤    │1個 │1-16      │殘留第二級第89項毒品甲基安非他命成分    │
├─┼──────┼──┼─────┼────────────────────┤
│7 │馬達        │1個 │1-17      │殘留第二級第89項毒品甲基安非他命、第四級│
│  │            │    │          │毒品先驅原料（假）麻黃鹼成分            │
├─┼──────┼──┼─────┼────────────────────┤
│8 │馬達        │1個 │1-18      │殘留第二級第89項毒品甲基安非他命、第四級│
│  │            │    │          │毒品先驅原料（假）麻黃鹼成分            │
├─┼──────┼──┼─────┼────────────────────┤
│9 │量杯        │6個 │1-19      │殘留第二級第89項毒品甲基安非他命、以紅磷│
│  │            │    │          │法製造甲基安非他命之重要化學原料碘成分  │
├─┼──────┼──┼─────┼────────────────────┤
│10│滴管        │2支 │1-20      │殘留第二級第89項毒品甲基安非他命成分    │
├─┼──────┼──┼─────┼────────────────────┤
│11│玻璃攪拌棒  │3支 │1-21      │殘留第二級第89項毒品甲基安非他命成分    │
├─┼──────┼──┼─────┼────────────────────┤
│12│刮刀        │3支 │1-22      │殘留第二級第89項毒品甲基安非他命成分    │
├─┼──────┼──┼─────┼────────────────────┤
│13│塑膠托盤    │20個│1-23      │殘留第二級第89項毒品甲基安非他命、以紅磷│
│  │            │    │          │法製造甲基安非他命之重要化學原料碘成分  │
├─┼──────┼──┼─────┼────────────────────┤
│14│金屬托盤    │3個 │1-24      │殘留第二級第89項毒品甲基安非他命、以紅磷│
│  │            │    │          │法製造甲基安非他命之重要化學原料碘成分  │
├─┼──────┼──┼─────┼────────────────────┤
│15│過濾器（大燒│1瓶 │1-25-1 -1 │殘留第二級第89項毒品甲基安非他命成分    │
│  │瓶）        │    │          │                                        │
├─┼──────┼──┼─────┼────────────────────┤
│16│冷凝器      │1組 │1-26      │殘留第二級第89項毒品甲基安非他命、以紅磷│
│  │            │    │          │法製造甲基安非他命之重要化學原料碘成分  │
├─┼──────┼──┼─────┼────────────────────┤
│17│分液漏斗    │2個 │1-31      │殘留第二級第89項毒品甲基安非他命、以紅磷│
│  │            │    │          │法製造甲基安非他命之重要化學原料碘成分  │
├─┼──────┼──┼─────┼────────────────────┤
│18│鏟子        │2個 │1-34      │殘留第二級第89項毒品甲基安非他命成分    │
├─┼──────┼──┼─────┼────────────────────┤
│19│安非他命吸食│1個 │1-45      │殘留第二級第89項毒品甲基安非他命、第四級│
│  │器          │    │          │毒品先驅原料（假）麻黃鹼成分            │
├─┼──────┼──┼─────┼────────────────────┤
│20│冰箱        │1台 │1-47      │殘留第二級第89項毒品甲基安非他命、第四級│
│  │            │    │          │毒品先驅原料（假）麻黃鹼、以紅磷法製造甲│
│  │            │    │          │基安非他命之重要化學原料碘成分          │
├─┼──────┼──┼─────┼────────────────────┤
│21│含不明粉末夾│3袋 │1-49-2~   │均殘留第二級第89項毒品甲基安非他命成分。│
│  │鍊袋        │    │1-49-4    │其中編號1-49-2另殘留第四級毒品先驅原料（│
│  │            │    │          │假）麻黃鹼成分                          │
├─┼──────┼──┼─────┼────────────────────┤
│22│濾布        │1袋 │3-15      │殘留第二級第89項毒品甲基安非他命、第四級│
│  │            │    │          │毒品先驅原料（假）麻黃鹼成分            │
├─┼──────┼──┼─────┼────────────────────┤
│23│燒瓶支架    │1支 │3-26      │殘留第二級第89項毒品甲基安非他命成分    │
├─┼──────┼──┼─────┼────────────────────┤
│24│鐵盤        │4個 │3-27      │殘留第二級第89項毒品甲基安非他命成分    │
├─┼──────┼──┼─────┼────────────────────┤
│25│鐵桶        │1桶 │3-28      │殘留第二級第89項毒品甲基安非他命成分    │
└─┴──────┴──┴─────┴────────────────────┘

附表三：
┌─┬──────┬──┬─────┬────────────────────┐
│編│扣押物品目錄│數量│扣押物品／│ 鑑    定    結    果                   │
│號│表所載品名  │    │鑑定編號  │（依卷附法務部調查局99年12月27日鑑定書）│
├─┼──────┼──┼─────┼────────────────────┤
│1 │丙酮        │1桶 │1-1       │成分為丙酮（主成分）及甲苯              │
├─┼──────┼──┼─────┼────────────────────┤
│2 │甲醇        │1桶 │1-2       │成分為甲酮（主成分）及甲苯              │
├─┼──────┼──┼─────┼────────────────────┤
│3 │甲苯        │1桶 │1-3-2     │經檢驗含苯基丙酮（P2P）成分，淨重約為   │
│  │            │    │          │16,630公克                              │
├─┼──────┼──┼─────┼────────────────────┤
│4 │甲苯        │1桶 │1-3-3     │成分為甲苯                              │
├─┼──────┼──┼─────┼────────────────────┤
│5 │濾紙        │4盒 │1-4       │                                        │
├─┼──────┼──┼─────┼────────────────────┤
│6 │紅磷        │4瓶 │1-5       │經檢視瓶上成分標示為紅磷                │
├─┼──────┼──┼─────┼────────────────────┤
│7 │碘          │8瓶 │1-6       │經檢視瓶上成分標示為碘                  │
├─┼──────┼──┼─────┼────────────────────┤
│8 │鹽酸        │1箱 │1-7       │經檢視瓶上標示為鹽酸                    │
│  │            │(20 │          │                                        │
│  │            │瓶) │          │                                        │
├─┼──────┼──┼─────┼────────────────────┤
│9 │鹽酸        │1箱 │1-8       │經檢視瓶上標示為鹽酸                    │
│  │            │(19 │          │                                        │
│  │            │瓶) │          │                                        │
├─┼──────┼──┼─────┼────────────────────┤
│10│鹽          │1包 │1-12      │經檢驗成分為氫氧化鈉                    │
├─┼──────┼──┼─────┼────────────────────┤
│11│防毒面具    │2個 │1-14      │                                        │
├─┼──────┼──┼─────┼────────────────────┤
│12│過濾器（為過│1瓶 │1-25-1 -2 │未發現含法定毒品成分，淨重約1,200公克   │
│  │濾器組合中之│    │          │                                        │
│  │小燒瓶）    │    │          │                                        │
├─┼──────┼──┼─────┼────────────────────┤
│13│間接加熱器  │1組 │1-27      │                                        │
├─┼──────┼──┼─────┼────────────────────┤
│14│機油        │12瓶│1-28      │經檢視瓶上標示為機油                    │
├─┼──────┼──┼─────┼────────────────────┤
│15│麻黃素水溶液│2桶 │1-29-6~   │「麻黃素水溶液」液態檢品2桶，均未發現含 │
│  │            │    │1-29-7    │法定毒品成分，合計淨重約4,400公克       │
├─┼──────┼──┼─────┼────────────────────┤
│16│燒瓶        │1個 │1-33      │                                        │
├─┼──────┼──┼─────┼────────────────────┤
│17│安非他命    │1包 │1-39      │經檢驗成分為氫氧化鈉                    │
├─┼──────┼──┼─────┼────────────────────┤
│18│麻黃素      │1包 │1-40      │「麻黃素」結晶檢品4包，經檢驗均含第四級 │
├─┼──────┼──┼─────┤毒品先驅原料第7項假麻黃鹼成分，合計淨重 │
│19│麻黃素      │1包 │1-41      │約3,948公克，純度為65.94%計，純質淨重約 │
├─┼──────┼──┼─────┤2,604公克                               │
│20│麻黃素      │1包 │1-42      │                                        │
├─┼──────┼──┼─────┤                                        │
│21│麻黃素      │1包 │1-43      │                                        │
├─┼──────┼──┼─────┼────────────────────┤
│22│圓形燒瓶    │1個 │1-44      │                                        │
├─┼──────┼──┼─────┼────────────────────┤
│23│含不明粉末夾│1袋 │1-49-1    │經檢驗成分為硫酸銅                      │
│  │鍊袋        │    │          │                                        │
├─┼──────┼──┼─────┼────────────────────┤
│24│便條紙      │2張 │2-2       │                                        │
├─┼──────┼──┼─────┼────────────────────┤
│25│LG手機（含門│1支 │2-3       │                                        │
│  │號0000000000│    │          │                                        │
│  │號SIM卡1張）│    │          │                                        │
├─┼──────┼──┼─────┼────────────────────┤
│26│LG手機（含門│1支 │2-5       │                                        │
│  │號0000000000│    │          │                                        │
│  │號SIM卡1張）│    │          │                                        │
├─┼──────┼──┼─────┼────────────────────┤
│27│大燒瓶      │1個 │3-1       │                                        │
├─┼──────┼──┼─────┼────────────────────┤
│28│大燒瓶      │1個 │3-2       │                                        │
├─┼──────┼──┼─────┼────────────────────┤
│29│玻璃量杯    │1個 │3-3       │                                        │
├─┼──────┼──┼─────┼────────────────────┤
│30│玻璃量杯    │1個 │3-4       │                                        │
├─┼──────┼──┼─────┼────────────────────┤
│31│量杯        │5個 │3-5       │                                        │
├─┼──────┼──┼─────┼────────────────────┤
│32│三角燒杯    │5個 │3-6       │                                        │
├─┼──────┼──┼─────┼────────────────────┤
│33│玻璃漏斗    │1個 │3-7       │                                        │
├─┼──────┼──┼─────┼────────────────────┤
│34│圓形燒瓶    │1個 │3-8       │                                        │
├─┼──────┼──┼─────┼────────────────────┤
│35│攪拌棒      │4支 │3-9       │                                        │
├─┼──────┼──┼─────┼────────────────────┤
│36│溫度計      │1支 │3-10      │殘留第四級毒品先驅原料（假）麻黃鹼成分  │
├─┼──────┼──┼─────┼────────────────────┤
│37│鋼製攪拌棒  │1支 │3-12      │殘留第四級毒品先驅原料（假）麻黃鹼成分  │
├─┼──────┼──┼─────┼────────────────────┤
│38│濾紙        │1包 │3-13      │                                        │
├─┼──────┼──┼─────┼────────────────────┤
│39│夾鍊袋      │1包 │3-14      │                                        │
├─┼──────┼──┼─────┼────────────────────┤
│40│鹽酸        │15瓶│3-16      │經檢視瓶上成分標示為鹽酸                │
├─┼──────┼──┼─────┼────────────────────┤
│41│紅磷空瓶    │1罐 │3-17      │經檢視瓶上成分標示為紅磷                │
├─┼──────┼──┼─────┼────────────────────┤
│42│碘空瓶      │1罐 │3-18      │經檢視瓶上成分標示為碘                  │
├─┼──────┼──┼─────┼────────────────────┤
│43│電子秤      │1個 │3-19      │殘留第四級毒品先驅原料（假）麻黃鹼成分  │
├─┼──────┼──┼─────┼────────────────────┤
│44│濾網        │1個 │3-20      │                                        │
├─┼──────┼──┼─────┼────────────────────┤
│45│甲醇        │1瓶 │3-21      │經檢驗成分為甲醇                        │
├─┼──────┼──┼─────┼────────────────────┤
│46│甲苯        │1桶 │3-22      │經檢驗成分為甲苯                        │
├─┼──────┼──┼─────┼────────────────────┤
│47│不明化學藥品│1袋 │3-23      │經檢驗成分為氫氧化鈉                    │
├─┼──────┼──┼─────┼────────────────────┤
│48│疑似甲苯溶液│1桶 │3-25      │經檢驗成分為二甲苯                      │
├─┼──────┼──┼─────┼────────────────────┤
│49│沈水馬達    │2個 │3-29      │                                        │
├─┼──────┼──┼─────┼────────────────────┤
│50│陶瓷漏斗    │1個 │3-30      │                                        │
├─┼──────┼──┼─────┼────────────────────┤
│51│陶瓷漏斗    │1個 │3-31      │殘留第四級毒品先驅原料（假）麻黃鹼成分  │
├─┼──────┼──┼─────┼────────────────────┤
│52│刮刀        │1支 │3-32      │殘留第四級毒品先驅原料（假）麻黃鹼成分  │
└─┴──────┴──┴─────┴────────────────────┘

附表四：不予沒收之物
┌─┬───────┬──┬───┬────────────────┐
│編│扣押物品目錄表│數量│扣押物│    備          註              │
│號│所載          │    │品編號│                                │
├─┼───────┼──┼───┼────────────────┤
│1 │葡萄糖        │1個 │1-46  │無證據足證與本件製造第二級毒品犯│
│  │              │    │      │罪相關，自不得宣告沒收          │
├─┼───────┼──┼───┼────────────────┤
│2 │鑰匙          │1副 │1-48  │無證據足證與本件製造第二級毒品犯│
│  │              │    │      │罪相關，自不得宣告沒收          │
├─┼───────┼──┼───┼────────────────┤
│3 │鑰匙          │1副 │2-1   │無證據足證與本件製造第二級毒品犯│
│  │              │    │      │罪相關，自不得宣告沒收          │
├─┼───────┼──┼───┼────────────────┤
│4 │照片          │1張 │2-3-1 │雖經被告溫經緯指認為共犯陳銘福之│
│  │              │    │      │照片，惟與本件製造第二級毒品犯罪│
│  │              │    │      │無關，自不得宣告沒收            │
├─┼───────┼──┼───┼────────────────┤
│5 │鑰匙          │1副 │2-4   │雖經被告劉佳明供稱為石碇製毒場所│
│  │              │    │      │及土城租屋處之鑰匙，惟與本件製造│
│  │              │    │      │第二級毒品犯罪無直接關連，不予宣│
│  │              │    │      │告沒收                          │
├─┼───────┼──┼───┼────────────────┤
│6 │NOKIA手機（含 │1支 │2-5   │無證據足證與本件製造第二級毒品犯│
│  │門號0000000000│    │      │罪相關，自不得宣告沒收          │
│  │號SIM卡1張）  │    │      │                                │
├─┼───────┼──┼───┼────────────────┤
│7 │網路手機及SIM │1支 │2-6   │無證據足證與本件製造第二級毒品犯│
│  │卡            │    │      │罪相關，自不得宣告沒收          │
├─┼───────┼──┼───┼────────────────┤
│8 │租賃契約      │1份 │3-11  │無證據足證與本件製造第二級毒品犯│
│  │              │    │      │罪相關，自不得宣告沒收          │
├─┼───────┼──┼───┼────────────────┤
│9 │抽痰機        │1組 │3-24  │無證據足證與本件製造第二級毒品犯│
│  │              │    │      │罪相關，自不得宣告沒收          │
└─┴───────┴──┴───┴────────────────┘